臺灣高雄地方法院刑事判決           100年度審易字第2922號
公  訴  人  臺灣高雄地方法院檢察署檢察官
被      告  許紋綺
上列被告因竊盜案件，經檢察官提起公訴（100年度偵字第22008
號），本院依簡式審判程序審理，判決如下：
    主  文
許紋綺犯竊盜罪，累犯，處有期徒刑肆月，如易科罰金，以新臺
幣壹仟元折算壹日。扣案之撲克牌黏板壹個，沒收之。
    事  實
一、許紋綺前因竊盜、偽造文書等案件，經本院以96年度易字第
    1652號、96年度訴字第3662號判決，分別判處有期徒刑2 月
    、應執行有期徒刑4月確定；另因竊盜、詐欺等案件，經臺
    灣臺南地方法院判決並減輕其刑、定應執行有期徒刑1年8月
    確定，上開案件接續執行，甫於民國98年9月9日縮短刑期假
    釋出監，於同年11月9日假釋期滿，未經撤銷視為執行完畢
    。詎不知悔改，竟意圖為自己不法所有之竊盜犯意，於100
    年7月22日11時57分許，駕駛車牌號碼4177-D9號自用小客車
    前往位於高雄市○○區○○路1號之「神元宮」，停車入內
    後趁四下無人之際，持其自製以雙面膠連同硬幣黏在撲克牌
    上並綁上釣魚線而製成之黏板1個伸入香油錢箱內，黏起箱
    內共計新臺幣（下同）1,500元之紙鈔，以此方式竊取屬於
    「神元宮」所有之現金。嗣因「神元宮」之管理員陳碧穗於
    辦公室監視器螢幕發現許紋綺上開之行為後，立即報警處理
    ，員警旋於同日12時10分許抵達「神元宮」將許紋綺逮捕，
    並當場扣得上開以撲克牌製成之黏板1個及百元紙鈔15張之
    贓款，始查悉上情。
二、案經高雄市政府警察局岡山分局報告臺灣高雄地方法院檢察
    署檢察官偵查起訴。
    理  由
一、本件被告許紋綺所犯刑法第320條第1項法定刑為5年以下有
    期徒刑、拘役或500元以下罰金之竊盜罪，非死刑、無期徒
    刑、最輕本刑為3年以上有期徒刑之罪或高等法院管轄第一
    審案件，因被告於準備程序中就被訴事實為有罪之陳述，經
    告知簡式審判程序之旨，並聽取檢察官及被告之意見後，本
    院爰依刑事訴訟法第273條之1第1項裁定由受命法官獨任進
    行簡式審判程序。又本件簡式審判程序之證據調查依刑事訴
    訟法第273條之2規定不受同法第159條第1項、第161條之2、
    第161條之3、第163條之1及第164條至第170條規定之限制，
    均合先敘明。
二、上開事實，業據被告於警詢、偵訊及本院審理時均坦承不諱
    ，核與證人即「神元宮」之管理員陳碧穗於警詢證述之情節
    一致，並有高雄市政府警察局岡山分局扣押筆錄、扣押物品
    目錄表、贓物認領保管單各1份、現場照片及監視器翻拍照
    片共6張（警卷第7頁至第10頁、第19頁至第21頁）在卷可佐
    ，足認被告任意性自白與事實相符，應予信實。從而，被告
    上開竊盜犯行，事證明確，堪予認定，應依法論科。
三、核被告所為，係犯刑法第320條第1項之竊盜罪。被告有上開
    事實欄所載有期徒刑之執行完畢紀錄等情，有臺灣高等法院
    被告前案紀錄表1份在卷可考，是其受有期徒刑執行完畢，5
    年內故意再犯本件有期徒刑以上之罪，為累犯，應依刑法第
    47 條第1項之規定，加重其刑。爰審酌被告正值青壯之年，
    體健無缺，應可謀得正職營生，竟因缺錢而恣生私慾，利用
    上址「神元宮」設置香油箱，供社會大眾捐獻金額，且該廟
    宇管理並不嚴密之機會，以自製之黏板黏起香油箱內紙鈔，
    共計竊取現金1,500元，雖所竊取之金額非鉅，惟其前屢屢
    已相同之手法至不同之廟宇竊取香油錢，並經本院（96年度
    易字第139號、96年度易字第1652號）及臺灣嘉義地方法院
    判處有期徒刑確定（100年度易字第477號），顯然前案執行
    教化未能矯正其行為之偏差，不宜輕縱，並念其犯後坦承犯
    行，態度尚可，所竊取之1,500元因遭員警逮獲而扣案並返
    還予被害人，暨衡以犯罪動機、目的、教育程度為國中畢業
    、家庭經濟狀況勉持等一切情狀，量處如主文所示之刑，並
    諭知易科罰金之折算標準，以示懲儆。至扣案以撲克牌製成
    之黏板1個，係被告所有且為本件竊盜犯行所用之物，業經
    被告供承在卷（警卷第3頁），爰依刑法第38條第1項第2款
    之規定，宣告沒收之。
據上論斷，應依刑事訴訟法第273條之1、第299條第1項前段，刑
法第320條第1項、第47條第1項、第41條第1項前段、第38條第1
項第2款，刑法施行法第1條之1第1項、第2項前段，判決如主文
。
本案經檢察官陳孟皇到庭執行職務。
中    華    民    國  100    年    11    月    25    日
                  刑事第十庭   法  官  林勳煜
以上正本證明與原本無異。
如不服本判決應於收受送達後10日內向本院提出上訴書狀，並應
敘述具體理由；如未敘述上訴理由者，應於上訴期間屆滿後20日
內向本院補提理由書（均須按他造當事人之人數附繕本）「切勿
逕送上級法院」。
中    華    民    國  100    年    11    月    25    日
                               書記官  黃振祐
附錄本判決論罪科刑法條
中華民國刑法第320條
（普通竊盜罪、竊佔罪）
意圖為自己或第三人不法之所有，而竊取他人之動產者，為竊盜
罪，處5  年以下有期徒刑、拘役或 5 百元以下罰金。
意圖為自己或第三人不法之利益，而竊佔他人之不動產者，依前
項之規定處斷。
前二項之未遂犯罰之。